【裁判字號】    98,家聲,335
【裁判日期】    980814
【裁判案由】    選定禁治產人監護人
【裁判全文】
臺灣臺中地方法院民事裁定             98年度家聲字第335號
聲  請  人  丙○○
                        號
相  對  人  乙○○
法定代理人  丙○○
上列當事人間聲請選定禁治產人監護人事件，本院裁定如下：
    主  文
選定丙○○（男，民國○○○年○月○○日生，身分證統一編號
：Ｚ000000000號）為禁治產人乙○○（男，民國○○
○年○月○日生，身分證統一編號：Ｚ000000000號）
之監護人。
聲請程序費用由相對人負擔。
    理  由
一、按禁治產人應置監護人；禁治產人之監護人，依配偶、
    父母、與禁治產人同居之祖父母、家長、後死之父或
    母以遺囑指定之人等順序定之；不能依前項規定定其監護人
    時，由法院徵求親屬會議之意見選定之，民法第1110條、第
    1111條分別定有明文。次按未能依民法第1111條順序定禁治
    產人監護人時，依同法第1113條第1項準用第1094條第2項規
    定，法院得依檢察官、當地社會福利主管機關或其他利害關
    係人之聲請，就其三親等內旁系血親尊親屬、社會福利主管
    機關、社會福利機構或其他適當之人選定監護人，並得指定
    監護之方法。復按禁治產人之監護人，除應負責養護及治療
    禁治產人之身體外，並為其法定代理人，且負有管理其財產
    之職責（民法第1112 條第1項、第1113條準用第1098條、第
    1100條），法院選定監護人時，自以與禁治產人關係密切，
    並較受信賴者優先選定為宜。
二、聲請意旨略以：相對人即禁治產人乙○○（男，民國○○年○
    月○日生，身分證統一編號：Ｚ000000000號）為聲請人之弟
    ，前經本院98年度禁字第160號裁定宣告為禁治產人。惟相
    對人已無法定順位監護人；又相對人之直系血親尊親屬均已
    死亡，而由相對人之三親等內旁系血親尊親屬、四親等內之
    同輩血親戊○○○、己○○、丙○○、丁○○、甲○○所組
    成之親屬會議，決議由聲請人任相對人之監護人，爰依法請
    求選定聲請人為相對人之監護人等語。
三、本院查：聲請人主張相對人為其弟，相對人前經本院前揭事
    件裁定宣告禁治產在案，相對人已無法定順位監護人，而由
    前揭親屬會議成員召開之親屬會議，決議由聲請人任相對人
    之監護人等情，除據其提出前開事件裁定、親屬會議紀錄、
    （以上均影本）、戶籍謄本6件附卷可參外，復經相對人之
    親屬會議成員丁○○於本院98年8月4日訊問時陳述明確，應
    堪信為真正。是聲請人與相對人既誼屬至親，且獲相對人親
    屬會議成員信賴，由其負責護養及照顧相對人並管理其財產
    ，應能符合相對人之利益，自屬適當之人選。執此，本院認
    為由聲請人擔任相對人之監護人，應屬妥適，爰選定之。
四、依非訟事件法第21條第2 項、民事訴訟法第95條、第78條，
    裁定如主文。
中    華    民    國    98    年    8    月    14    日
                  家事法庭      法  官  劉長宜
以上正本係照原本作成。
如對本裁定抗告，須於裁定送達後10日內向本院提出抗告狀（須
附繕本）。
中    華    民    國    98    年    8    月    14    日
                                書記官  董美惠


司法院資訊處製作；財團法人民間司法改革基金會備份。
